臺灣臺北地方法院民事簡易判決
                                    111年度店簡字第708號
原      告  康建勛  

被      告  張清意  





上列當事人間請求損害賠償事件，原告就本院111年度簡字第497
號之刑事案件，提起本院110年度附民字第714號附帶民事訴訟，
經本院刑事庭移送前來，本院於民國111年12月6日言詞辯論終結
，判決如下：
    主  文
被告應給付原告新臺幣150,000元，及自民國110年5月25日起至
清償日止，按週年利率百分之5計算之利息。
訴訟費用由被告負擔。
本判決得假執行；但被告如以新臺幣150,000元為原告預供擔保
後，得免為假執行。 
    事實及理由
壹、程序方面：
一、按原告於判決確定前，得撤回訴之全部或一部。但被告已為
    本案之言詞辯論者，應得其同意。訴之撤回應以書狀為之。
    但於期日，得以言詞向法院或受命法官為之。以言詞所為訴
    之撤回，應記載於筆錄，如他造不在場，應將筆錄送達。民
    事訴訟法第262條第1項至第3項定有明文。原告於民國111年
    9月22日言詞辯論時當庭撤回對吳孟杰、伍心茹之訴（本院
    卷第132頁），吳孟杰於當庭同意撤回；伍心茹亦未曾就原
    告撤回提出異議，自堪認已生合法撤回之效力，經核合於前
    開規定，附此說明。
二、次按訴狀送達後，原告不得將原訴變更或追加他訴，但擴張
    或減縮應受判決事項之聲明者，不在此限，民事訴訟法第25
    5條第1項第3款定有明文。查原告起訴時，原訴之聲明第1項
    請求：被告、吳孟杰及伍心茹應連帶給付原告新臺幣（下同
    ）500,000元。原告已於111年9月22日言詞辯論時當庭變更
    聲明為被告應給付原告150,000元，及自刑事附帶民事訴訟
    起訴狀繕本送達翌日起至清償日止，按週年利率5%計算之利
    息，核屬減縮應受判決事項之聲明，揆諸前揭說明，應予准
    許。
三、末按被告經合法通知，未於言詞辯論期日到場，核無民事訴
    訟法第386所列各款情形，爰准原告之聲請，由其一造辯論
    而為判決，合先敘明。
貳、實體方面：　　
一、原告起訴主張：被告依其智識及生活經驗，知悉金融帳戶之
    存摺、提款卡及密碼為具高度個人專屬性之物件，且可預見
    如將存摺、提款卡及密碼提供陌生他人使用，可能因此幫助
    他人從事詐欺行為，用以處理詐欺之犯罪所得，致使被害人
    及警方難以追查，以掩飾、隱匿犯罪所得所在與去向，竟仍
    不違背其本意，基於幫助詐欺取財與幫助一般洗錢之不確定
    故意，於109年10月23日16時許，因其真實年籍不詳且不甚
    熟識之友人「吳宗意」表示有逃漏稅及接受網路匯款之需求
    ，遂在新北市板橋區三民路某處超商外，將其申辦之臺新國
    際商業銀行股份有限公司000-00000000000000號帳戶（下稱
    系爭帳戶）存摺、提款卡，交付予「吳宗意」，同時告知密
    碼。嗣「吳宗意」所屬詐欺集團成員即基於詐欺取財及洗錢
    之犯意，以附表所示詐術詐欺原告，致原告陷於錯誤，依附
    表所示之入帳時間及金額，匯付款項至系爭帳戶。嗣不詳詐
    欺集團成員旋將匯入系爭帳戶內款項提領或轉匯一空，因而
    順利取得詐欺犯罪所得，並掩飾、隱匿犯罪所得所在與去向
    。伊因而受有150,000元之財產上損害，爰依侵權行為法律
    關係請求損害賠償，提起本件訴訟。並聲明：㈠被告應給付
    原告150,000元，及自刑事附帶民事訴訟起訴狀繕本送達之
    翌日起至清償日止，按週年利率5%計算之利息；㈡願供擔保
    ，請准予以宣告假執行。
二、被告經合法通知，未於言詞辯論期日到場，亦未提出書狀或
    作何聲明或陳述。
三、本院之判斷：
  ㈠按因故意或過失，不法侵害他人之權利者，負損害賠償責任
    ；故意以背於善良風俗之方法，加損害於他人者亦同，民法
    第184條第1項定有明文。經查，原告主張之前揭事實，為被
    告所不爭執，且經本院刑事庭以111年度簡字第497號判決被
    告犯幫助犯洗錢防制法第14條第1項之一般洗錢罪，累犯，
    處有期徒刑3月，併科罰金25,000元，罰金如易服勞役，以1
    ,000元折算1日，有該刑事判決影本1份在卷可稽（本院卷第
    9頁至第33頁）。又被告經合法通知，無正當理由未於言詞
    辯論期日到場爭執，復未提出書狀答辯供本院斟酌，依民事
    訴訟法第280條第3項準用同條第1項，視同自認；準此，據
    原告所提之證據，堪信原告主張之事實為真正。則被告前揭
    行為，與原告財產受有損害間有相當因果關係，揆諸上開規
    定，被告就原告之損失應負侵權行為責任，堪可認定。
  ㈡次按，遲延之債務，以支付金錢為標的者，債權人得請求依
    法定利率計算之遲延利息；應付利息之債務，其利率未經約
    定，亦無法律可據者，週年利率為百分之5；給付無確定期
    限者，債務人於債權人得請求時，經其催告而未為給付，自
    受催告時起，負遲延責任。其經債權人起訴而送達訴狀，或
    依督促程序送達支付命令，或為其他相類之行為者，與催告
    有同一之效力，民法第233條第1項、第203條、第229條第2
    項分別定有明文。本件原告請求被告賠償之損害，此為以支
    付金錢為標的，原告自得請求被告給付自刑事附帶民事訴訟
    起訴狀繕本送達翌日即111年5月25日（業於111年5月14日寄
    存送達被告，附民卷第27頁）起至清償日止，按週年利率5%
    計算之利息，併應准許。
四、從而，原告依侵權行為法律關係，請求被告給付150,000元
    ，及自111年5月25日起至清償日止，按週年利率5%計算之利
    息為有理由，應予准許。
五、本件原告勝訴部分係適用簡易程序為被告敗訴之判決，依民
    事訴訟法第427條、第389條第1項第3款之規定，應依職權宣
    告假執行；並依同法第392條第2項依職權為被告如預供擔保
    ，得免為假執行之宣告。
六、本件事證已臻明確，兩造其餘攻擊防禦方法及所提證據，經
    本院斟酌後，核與判決結果不生影響，爰不逐一論述，併此
    敘明。
七、本件係刑事附帶民事訴訟，而由本院刑事庭移送民事庭者，
    依法不需徵收裁判費，且至本件言詞辯論終結時，亦未發生
    其他訴訟費用，故無從確定訴訟費用之數額。惟依法仍應依
    民事訴訟法第78條規定，諭知訴訟費用之負擔，以備將來如
    有訴訟費用發生時，得以確定其數額，併予敘明。
中　　華　　民　　國　　111 　年　　12　　月　　20　　日
                  臺灣臺北地方法院新店簡易庭
                              法  官  張瑜鳳
以上正本係照原本作成。
對於本件判決如有不服，應於收受送達後20日內向本院提出上訴
書狀，上訴於本院合議庭，並按他造當事人之人數附具繕本。
如委任律師提起上訴者，應一併繳納上訴審裁判費。
中　　華　　民　　國　　111 　年　　12　　月　　20　　日
                              書記官  徐子芹
　　　　　　　　　　　　　　　
　
　　　　　　　　　　　　　　　
附表：　　
　　　　　　　　　　　　　　　　　　　　　　　　　　　
單位：新臺幣/民國
編號 詐欺時間及方式 入帳時間及金額 1 於109年8月17日，在網路上推播「海通金融」平台廣告，並佯裝客服人員，詐稱可投資獲利云云 109年10月27日15時5分許／50,000元   109年10月28日13時7分許／50,000元   109年10月28日13時8分許／50,000元